【裁判字號】    98,訴,1321
【裁判日期】    980731
【裁判案由】    侵權行為損害賠償
【裁判全文】
臺灣板橋地方法院民事判決              98年度訴字第1321號
原      告  乙  ○
            丙○○
被      告  甲○○    現於臺灣臺北監獄執行中
上列當事人間請求損害賠償事件，經本院於民國98年7月21日言
詞辯論終結，判決如下：
    主      文
被告應給付原告乙○新台幣貳佰肆拾貳萬貳仟零參拾捌元，及自
民國97年10月3 日起至清償日止按年息5%計算之利息。
被告應給付原告丙○○新台幣貳佰捌拾捌萬玖仟捌佰伍拾柒元，
及自民國97年10月3 日起至清償日止按年息5%計算之利息。
訴訟費用由被告負擔。
本判決得假執行。
    事實及理由
一、原告主張：
（一）被告前基於施用第二級毒品安非他命之犯意，於民國97年
      1 月17日18時10分許施用安非他命後，已達不能安全駕駛
      動力交通工具之程度，明知車號8493-KR 自小客車係贓物
      ，卻於行經臺北縣蘆洲市○○街口左轉中正路方向行駛時
      ，不慎擦撞林建州所駕駛車號GIJ-697 號重型機車，被害
      人林建州雖未倒地，被告甲○○竟突然緊急迴車，再度擦
      撞林建州所駕駛之機車，造成人車倒地致其捲入車底。顯
      見被告基於殺人之未必故意，漠視被害人林建州已捲入車
      底仍猛採油門加速逃逸，並拖行達10.7平方公尺，造成林
      建州受有胸廓壓迫及呼吸性窘迫、身體多處壓磨剝挫傷之
      傷勢而窒息致當場死亡。
（二）原告等係被害人林建州之父母，而被告不法侵害被害人林
      建州之生命，爰依侵權行為法律關係，請求損害賠償害如
      下：
      法定扶養義務部分：
        (1)原告乙○乃被害人林建州之父，33年5 月9 日生，以
          63歲計，依94年臺灣地區男性簡易生命表所示尚有餘
          命18.25 年，復依行政院主計處公布國民所得統計平
          均每人每年民間最終消費支出326,232 元計算，而原
          告乙○之法定扶養義務人有3 名，是按霍夫曼式扣除
          中間利息，原告乙○得請求之撫養費為新台幣（下同
          ）1,422,038 元（326,232 ×13.076933 ÷3 ＝
          1,422,038） 。
        (2)原告林春綢乃被害人林建州之母，40年8 月10日生，
          以56歲計，依94年臺灣地區女性簡易生命表所示尚有
          餘命27.33 年，復同前揭每人每年民間最高消費支出
          326,232元，並考量原告丙○○之法定扶養義務人有3
          名，於扣除霍夫曼式扣除中間利息後，原告丙○○得
          請求之撫養費為1, 889,857元（326,232×17.378953
          ÷3＝1,889,857）。
      精神慰撫金部分：
          被害人林建州於本件事故發生時年僅35歲，正值壯年
          ，已婚並育有子女，且有正當工作，詎料前揭事故發
          生致原告等痛失愛子，生活頓失依靠，爰為此各請求
          被告賠償原告乙○、丙○○精神慰撫金各1,000,000
          元等語。
（三）聲明：
      被告應給付原告乙○2,422,038 元，及自起訴狀繕本送
        達被告之翌日起至清償日止，按年息5%計算之利息。
      被告應給付原告丙○○2,889,857 元，及自起訴狀繕本
        送達被告之翌日起至清償日止，按年息5%計算之利息。
      訴訟費用由被告負擔。
      原告願供擔保，請准宣告假執行。
二、被告於言詞辯論期日到場，惟其就原告2 人主張之訴訟標的
    均為認諾。
三、得心證之理由：
    本件原告主張之事實，已據其提出戶口名簿影本等為證，自
    堪信為真實。另依民事訴訟法第384 條之規定，應為被告敗
    訴之判決。
四、假執行之宣告：
    被告原對於原告之請求均為認諾，依民事訴訟法第389 條第
    1 項第1 款之規定，本院依職權宣告准許原告得為假執行。
五、結論：
    本件原告之訴為有理由，依民事訴訟法第78條、第389 條第
    1 項第1 款，判決如主文。
中    華    民    國    98    年    7     月    31    日
                  民事第二庭    法  官  陳財旺
以上正本，係照原本作成。
如對本判決上訴，須於判決送達後20日內向本院提出上訴狀
中    華    民    國    98    年    7     月    31    日
                                書記官  孫國慧


司法院資訊處製作；財團法人民間司法改革基金會備份。
